# 请教各位大佬一个其他权益工具投资的问题

提问人：oyyc2018 时间：2021-02-08 20:45:47
A公司持有B公司一个其他权益工具投资， 20 万元（权益工具）
然后其公允价值下降 17 万元，
账务处理为借：其他综合收益 17 ，贷：其他权益工具投资 17
然后借：递延所得税资产 17*0.25=4.25 贷：其他综合收益 4.25
但是这时候，B公司下落不明，联系不到，企业认为该笔投资未来收回的可能性极低，于是打算将其减计至 0
那么此时，是否还存在暂时性差异？是否要确认递延所得税？
另外，A公司打算待情况查明后核销。

回答人：chenyiwei
会计上将账面价值减记至零，但计税基础仍为其成本，故暂时性差异仍存在。
鉴于企业拟核销该项资产，应关注企业能否按照税法规定提交或留存资产损失税前扣除的相关证据。如果可以，并且预计在核销资产损失的年度本企业将有足够多的应纳税所得额，则可以就此确认递延所得税资产，对应贷记其他综合收益（其他权益工具投资公允价值变动）。